臺灣高等法院臺中分院刑事裁定　　　　　100年度抗字第757號
抗　告　人
即受刑人　　李駿騏
上列抗告人因聲請定其應執行刑案件，不服臺灣臺中地方法院中
華民國100年8月9日裁定（100年度聲字第3061號），提起抗告，
本院裁定如下：
    主    文
抗告駁回。
    理    由
一、抗告意旨略以：臺灣臺中地方法院檢察署100年度執字第655
    3號處以拘役15日，抗告人即受刑人李駿騏（下稱抗告人）
    已於民國（下同）100年8月3日繳清罰款，參照所附罰字
    00000000號收據；另該署100年度執字第6521號已執畢並附
    出監證明書一份；該署100年度執字第8812號處以拘役70天
    ，並未扣除，於100年4月4日入所羈押並於100年4月26日當
    庭釋放，參照法務部矯正署臺中看守所出所證明書，應剩48
    天拘役，並請求易科罰金或易服勞動云云。
二、經查：
  (一)原審法院100年8月9日100年度聲字第3061號裁定書於100年8
    月15日送達抗告人即受刑人李駿騏，送達地址為抗告人之住
    所即臺中市○○區○○里○○○○街86號2樓之3，有原審卷
    附之送達證書1紙在卷可稽。抗告人於100年8月16日提出抗
    告，此有蓋有臺灣臺中地方法院收狀章記載收狀日期之抗告
    狀1紙，附卷可憑，故本件抗告尚未逾期，合先敘明。
  (二)按「數罪併罰，分別宣告其罪之刑，依下列各款定其應執行
    者：．．．五、宣告多數有期徒刑者，於各刑中之最長期以
    上，各刑合併之刑期以下，定其刑期。但不得逾三十年。六
    、宣告多數拘役者，比照前款定其刑期。但不得逾一百二十
    日。．．．。」刑法第51條定有明文。又法律上屬於自由裁
    量之事項，尚非概無法律性之拘束，在法律上有其外部性界
    限及內部性界限，前者法律之具體規定，使法院得以具體選
    擇為適當裁判，此為自由裁量之外部性界限。後者法院為自
    由裁量時，應考量法律之目的，法律秩序之理念所在，此為
    自由裁量之內部性界限。法院為裁判時，二者均不得有所踰
    越。在數罪併罰而有二裁判以上，應定其應執行刑之案件，
    法院所為刑之酌定，固屬自由裁量事項，然對於前揭外部性
    界限及內部性界限，仍均應受其拘束（最高法院90年度台抗
    字第106號判決、92年度台非字第319號、93年度台非字第
    192號、94年度台非字第21號、94年度台非字第233號、97年
    度台抗字第393號判決意旨可資參照）。此所謂外部界限係
    指刑法第51條第5款所定事由，內部界限則指前裁定所確定
    之應執行刑。此外，執行刑之量定，係事實審法院之職權，
    本有自由裁量之餘地，事實審法院所定執行刑，倘未逾法定
    刑範圍，亦無明顯違背正義，要難指摘為不當（最高法院95
    年度台抗字第549號判決意旨可資參照）。又按數罪併罰，
    有二裁判以上者，依刑法第51條規定，定其應執行之刑，為
    同法第53條所明定。故二裁判以上數罪，縱其中一部分已執
    行完畢，如該數罪尚未全部執行完畢，自仍應依刑法第53條
    之規定，定其應執行之刑。又被告犯應併合處罰之數罪，經
    法院分別判處有期徒刑確定，並以裁定定其數罪之應執行刑
    確定，該數罪是否執行完畢，係以所定之刑是否全部執行完
    畢為斷；如於未裁定前已先執行部分有期徒刑之罪，因嗣後
    合併他罪定應執行刑之結果，檢察官所換發之執行指揮書，
    係執行應執行刑，該前已執行之有期徒刑部分，僅應予扣除
    ，不能認為已執行完畢（最高法院97年度台抗字第587、625
    號裁判參照）。是以，裁判確定前所犯之數罪，依法應併合
    處罰，有二裁判以上者，並應依法定其應執行刑，縱其中一
    部分刑罰已執行完畢者亦同。抗告人就附表編號1所示之竊
    盜罪，所處拘役15日，業經易科罰金執行完畢；另附表編號
    2所示竊盜罪所處拘役40日，業於100年7月17日執行完畢出
    監，惟抗告人所犯附表編號3所示二竊盜罪各處拘役40日，
    尚未執行，揆諸上開說明，上開各罪所處之刑其中一部分雖
    已執行完畢，然該有2罪所處之刑尚未執行完畢，自仍應定
    其應執行之刑。是本件抗告人因竊盜等4罪，經臺灣臺中地
    方法院先後判處如原裁定附表所示之刑，均分別確定在案。
    茲檢察官聲請定其應執行之刑，原審法院審核之後，認合於
    數罪併罰之要件，乃依刑事訴訟法第477條第1項、刑法第53
    條、第51條第6款、第41條第1項前段等規定，裁定定其應執
    行刑為拘役120 日，併諭知易科罰金之折算標準，並無違誤
    。抗告人就臺灣臺中地方法院100年度簡字第209號確定判決
    所處之刑（即附表編號1所示之刑）已繳納易科罰金而執行
    部分，及臺灣臺中地方法院100年度中檢字第851號確定判決
    所處之刑已執畢部分（即附表編號2所示之刑），依前揭判
    決意旨係檢察官於指揮執行原裁定所定應執行之刑時，應如
    何扣抵之問題，與是否合於定應執行刑之要件無涉，抗告人
    認部分確定判決已執行，即不得再定應執行之刑，顯有誤會
    。
  (三)綜上所述，原審法院依檢察官之聲請，就被告所犯如原裁定
    附表所示之罪，定其應執行之刑，並無不合，抗告意旨指摘
    原審裁定不當，為無理由，應予駁回。又於抗告人所處之刑
    請求易科罰金或易服社會勞動，則屬檢察官之職權，尚非本
    院得以准駁，並此敘明。
據上論斷，應依刑事訴訟法第412條裁定如主文。
中    華    民    國   100    年    9     月    8     日
          刑事第十庭      審判長法  官  江  錫  麟
                                法  官  周  瑞  芬
                                法  官  陳      葳
以上正本證明與原本無異。
不得再抗告。
                                書記官  王  朔  姿
中    華    民    國   100    年    9     月    8     日
受刑人李駿騏定應執行刑案件一覽表
┌────────┬─────────┬─────────┬────────┐
│編            號│        1         │        2         │        3       │
├────────┼─────────┼─────────┼────────┤
│罪            名│竊盜              │竊盜              │竊盜            │
├────────┼─────────┼─────────┼────────┤
│宣     告     刑│拘役15日          │拘役40日          │拘役40日（2次） │
├────────┼─────────┼─────────┼────────┤
│犯   罪  日   期│100.1.15          │100.3.3           │(1)100.2.20      │
│                │                  │                  │(2)100.4.4       │
├────────┼─────────┼─────────┼────────┤
│偵查（自訴）機關│臺中地檢100年度速 │臺中地檢100年度速 │台中地檢100年度 │
│年   度  案   號│偵字第184號       │偵字第1081號      │偵字5725、8467號│
├─┬──────┼─────────┼─────────┼────────┤
│  │法        院│     臺中地院     │     臺中地院     │    台中地院    │
│最├──────┼─────────┼─────────┼────────┤
│後│            │100年度簡字第209號│100年度中簡字第   │100年度簡字第265│
│事│案        號│                  │851號             │號              │
│實│            │                  │                  │                │
│審├──────┼─────────┼─────────┼────────┤
│  │判 決 日  期│   100.4.26       │   100.4.28       │   100.5.6      │
├─┼──────┼─────────┼─────────┼────────┤
│  │法        院│     臺中地院     │     臺中地院     │    台中地院    │
│確├──────┼─────────┼─────────┼────────┤
│定│            │100年度簡字第209號│100年度中簡字第   │100年度簡字第265│
│判│案        號│                  │851號             │號              │
│決│            │                  │                  │                │
│  ├──────┼─────────┼─────────┼────────┤
│  │判決確定日期│   100.5.23       │   100.5.23       │    100.7.18    │
├─┴──────┼─────────┼─────────┼────────┤
│是否為得易科罰金│        是        │        是        │       是       │
│之案件          │                  │                  │                │
├────────┼─────────┼─────────┼────────┤
│是否為併罰之數罪│        是        │        是        │       是       │
├────────┼─────────┼─────────┼────────┤
│備            註│臺中地檢100年度執 │臺中地檢100年度執 │台中地檢100年度 │
│                │字第6553號（拘提中│字第6521號（已執畢│執字第8812號（未│
│                │）                │）                │執行）          │
└────────┴─────────┴─────────┴────────┘